zh-TW: 弓箭步訓練器款式: 板; 彈力帶; 平台; 滑軌; 目標訓練器; 其他
fr: Type d’appareil d’entraînement aux fentes: Planche; Bande élastique; Plateforme; Rail coulissant; Cible d’entraînement; Autre
ko: 런지 트레이너 스타일: 보드; 탄성 밴드; 플랫폼; 슬라이드 레일; 타깃 트레이너; 기타
fi: Syöksyn harjoitteluvälineen tyyppi: Lauta; Kuminauha; Koroke; Liukukisko; Maaliharjoittelualusta; Muu
el: Στυλ οργάνου γυμναστικής προβολών (Lunge Trainer): Σανίδα; Λάστιχο; Πλατφόρμα; Ράγα ολίσθησης; Εκπαιδευτής στόχου; Άλλο
sk-SK: Štýl výpadového trenažéra: Doska; Elastický pás; Plošina; Klzacia koľajnička; Cieľový tréner; Iné
ja: ランジトレーナースタイル: ボード; エラスティックバンド; プラットフォーム; スライドレール; ターゲットトレーナー; その他
sl-SI: Stil pripomočka za lonžiranje: Deska; Elastični trak; Platforma; Drsna tirnica; Ciljni trenažer; Drugo
es: Tipo de entrenador respiratorio: Tabla; Banda elástica; Plataforma; Riel de deslizamiento; Entrenador de precisión; Otro
tr: Lunge antrenman aleti tasarım tipi: Tahta; Elastik bant; Platform; Kayar ray; Hedefli antrenör; Diğer
it: Stile del lunge trainer: Tavola; Fascia elastica; Piattaforma; Binario di scorrimento; Target trainer; Altro
pl: Styl trenażera do lonżowania: Deska; Taśma elastyczna; Platforma; Prowadnica; Trenażer celów; Inne
nl: Lunge trainer stijl: Bord; Elastische band; Platform; Glijrail; Target-trainer; Anders
zh-CN: 弓步训练器类型: 踏板; 弹力带; 平台; 滑轨; 目标训练器; 其他
de: Stil des Ausfallschritttrainers: Board; Gummiband; Plattform; Gleitschiene; Ziel-Trainer; Sonstige
pt-BR: Lunge trainer estilo: Prancha; Faixa elástica; Plataforma; Trilho deslizante; Treinador de alvo; Outro
vi: Kiểu dụng cụ tập lunge: Bảng; Dây kháng lực; Bục; Thanh trượt; Thiết bị tập mục tiêu; Khác
en: Lunge trainer style: Board; Elastic band; Platform; Slide rail; Target trainer; Other
th: สไตล์การฝึกแบบลันจ์: กระดาน; ยางยืด; แพลตฟอร์ม; รางสไลด์; เครื่องฝึกแบบเป้าหมาย; อื่นๆ
ru: Стиль тренажера для выпадов: Доска; Эластичная лента; Платформа; Скользящая направляющая; Целевой тренажер; Другое
sv: Typ av utfallsstegstränare: Bräda; Elastiskt band; Plattform; Glidskena; Target-tränare; Annat
ro-RO: Stilul aparatului de antrenament pentru fandări: Placă; Bandă elastică; Platformă; Șină de glisare; Target trainer; Altele
lt-LT: Lonžavimo treniruoklio stilius: Lenta; Elastinė juosta; Platforma; Slydimo bėgelis; Tikslinis treniruoklis; Kita
hr-HR: Stil trenažera za iskorake: Daska; Elastična traka; Platforma; Klizna šina; Ciljani trenažer; Ostalo
da: Type af lungetræningsmaskine: Bræt; Elastikbånd; Platform; Glideskinne; Måltræner; Andet
cs: Styl výpadového trenažéru: Deska; Elastický pás; Platforma; Kluzná kolejnice; Cílový trenažér; Jiné
nb: Utfallstrenerens stil: Brett; Elastisk bånd; Plattform; Glideskinne; Måltrener; Annet
pt-PT: Estilo de treino de lunges: Prancha; Banda elástica; Plataforma; Calha de deslizamento; Treinador de alvo; Outro
hu: Szúrásgyakorló felszerelés stílusa: Deszka; Rugalmas szalag; Platform; Csúszósín; Céltréner; Egyéb
bg-BG: Модел тренажор за напади: Борд; Еластична лента; Платформа; Плъзгаща релса; Тренажор с цели; Други